臺灣高等法院花蓮分院民事裁定  
109年度家上更一字第1號
上 訴 人即  
被 上訴 人  蔡純宓


訴訟代理人  李子聿律師
被 上 訴人 
即 上訴 人  蔡樹勳  
訴訟代理人  劉彥廷律師
上列當事人間分割遺產等事件，上訴人對於本院中華民國110年1
2月30日109年度家上更一字第1號判決提起上訴，本院裁定如下
：
    主  文
一、上訴人蔡純宓應於本裁定正本送達後七日內，補繳第三審裁
    判費新臺幣玖萬壹仟柒佰柒拾參元，逾期不補正，即駁回其
    上訴。
二、上訴人蔡樹勳應於本裁定正本送達後七日內，補繳第三審裁
    判費新臺幣拾壹萬貳仟貳佰捌拾壹元，逾期不補正，即駁回
    其上訴。
    理  由
一、按向第二審或第三審法院上訴，依第77條之13及第77條之14
    規定，加徵裁判費十分之五；發回或發交更審再行上訴者，
    免繳；其依第四百五十二條第二項為移送，經判決後再行上
    訴者，亦同。於第二審為訴之變更、追加或依第五十四條規
    定起訴者，其裁判費之徵收，依前條第三項規定，並準用前
    項規定徵收之。提起反訴應徵收裁判費者，亦同。訴之變更
    或追加，其變更或追加後訴訟標的之價額超過原訴訟標的之
    價額者，就其超過部分補徵裁判費。上訴不合程式或有其他
    不合法情形而可以補正者，原第一審法院應定期間命其補正
    ，如不於期間內補正，應以裁定駁回之，民事訴訟法第77條
    之15、第77條之16、第442條第2項等分別定有明文。又上開
    規定，依家事事件法第51條準用於家事訴訟事件。民法第11
    64條所定之遺產分割，係以整個遺產為一體為分割，並非以
    遺產中個別之財產分割為對象，亦即遺產分割之目的在廢止
    遺產全部之公同共有關係，而非旨在消滅個別財產之公同共
    有關係，其分割方法應對全部遺產整體為之，是以當事人對
    分割判決一部聲明不服，提起上訴，其上訴效力應及於訴之
    全部，其訴訟標的價額及上訴利益額，自應依全部遺產於起
    訴時之總價額，按原告所占應繼分比例定之(最高法院95年
    度台上字第1637號判決、103年度台抗字第480號裁定意旨參
    照)。
二、本件分割遺產等事件，本院於民國110年12月30日以109年度
    家上更一字第1號判決(下稱本院判決)認定被繼承人林採筐
    於第一審起訴時之遺產範圍如本院判決附表一及附表二編號
     11-15所示，遺產價額為22,362,376元(參本院家上更一卷
    二第219頁、第261頁)。上訴人即被上訴人蔡純宓對本院判
    決不服提起上訴，其於第二審提起反請求及上訴主張被繼承
    人林採筐之遺產範圍為本院判決附表一、二所載，遺產總額
    為新臺幣(下同)28,952,976元(見本院家上更一卷二第219頁
    裁定)，蔡純宓主張其應繼分為3分之1，其上訴利益為9,650
    ,992元（計算式：28,952,9761/3），應徵第三審裁判費14
    4,951元，其於本院更審前之106年9月22日已繳納第三審裁
    判費53,178元(見最高法院108年度台上字第1858號第27頁收
    據)，經扣除後尚應補繳91,773元。被上訴人即上訴人蔡樹
    勳主張被繼承人林採筐之遺產範圍如本院判決附表一所示，
    就本院判決認定林採筐之遺產範圍為附表一及附表二編號11
    -15部分不服，提起上訴，而本院判決附表一及附表二編號1
    1-15部分之遺產價額為22,362,376元，按其應繼分比例3分
    之1計算，其所得分配價額為7,454,125元(計算式：22,362,
    3761/3，小數點以下四捨五入)，蔡樹勳之上訴利益為7,45
    4,125元，應徵第三審裁判費112,281元，未據繳納。茲命蔡
    純宓、蔡樹勳於收受本裁定正本送達後7日內分別補繳上開
    裁判費，逾期未補正，即駁回其上訴。
三、爰裁定如主文。
中　　華　　民　　國　　111 　年　　5 　　月　　16　　日
                  民事庭審判長法  官  張健河
                              法  官  林恒棋
　　　　　　　　　　　　　　　法  官  林碧玲
以上正本係照原本作成。
院提出抗告狀，並應繳納抗告費新台幣１千元。
其餘命補繳裁判費部分不得抗告。
中　　華　　民　　國　　111 　年　　5 　　月　　16　　日
                              書記官  徐錦純